【裁判字號】    95,易,365
【裁判日期】    950630
【裁判案由】    竊盜等
【裁判全文】
臺灣臺南地方法院刑事判決               95年度易字第365號
公  訴  人  臺灣臺南地方法院檢察署檢察官
被      告  丁○○
選     任
辯 護  人   蔡文斌  律師
            王建強  律師
            何冠慧  律師
上列被告因竊盜等案件，經檢察官提起公訴（95年度偵字第2220
號），本院判決如下：
    主    文
丁○○毀越牆垣、安全設備竊盜，處有期徒刑壹年；又對於公務
員依法執行職務時，施強暴，處有期徒刑肆月。應執行有期徒刑
壹年貳月。
    事    實
一、丁○○基於意圖為自己不法所有之概括犯意，於附表所示之
    時間、地點，以附表所示之犯罪方法，連續竊取如附表所示
    楊順升等人所有之財物，得手後予以變賣或留供己用。
二、丁○○於民國九十四年九月五日二十三時五分許，將其所有
    之車牌號碼3M－8427號自小客車，放置在臺南縣佳里鎮○○
    街十六之一號「佳里釣蝦場」左前方停車場，為查贓專案執
    勤臺南縣警察局佳里分局佳里派出所之所長、警員乙○○、
    陳憲政察覺，經通報查詢，確認該車輛為同日凌晨於佳里鎮
    ○○路七四號滿堂彩菸酒專賣店企圖行竊（尚未著手）之竊
    嫌所駕駛而逃逸之車輛後，隨即在現場埋伏，於丁○○打開
    前揭自小客車車門進入車內後，所長乙○○駕駛其所有車牌
    號碼3M－9688號自小客車上前擋在前開自小客車後方，並下
    車至3M－8427號自小客車駕駛座旁，出示證件表明身分後要
    求丁○○下車受檢，警員陳憲政則在後方戒備；詎丁○○竟
    另行起意，而基於妨害公務及傷害人之身體之犯意，明知警
    員在其所駕車輛旁及後方，竟加速倒車衝撞警員及3M－9688
    號自小客車，致乙○○之右腳腳掌為車輛左前輪輾過，因而
    受有右側足部及腳踝輾壓傷之傷害（傷害部分業據撤回告訴
    ），幸警員陳憲政及時閃避，惟3M－9688號自小客車遭撞擊
    而毀損，丁○○仍繼續開車衝撞3M－9688號自小客車，乙○○見狀，先對空鳴槍後，再持槍朝丁○○駕駛之車輛射擊，
    丁○○撞開3M－9688號自小客車後，仍持續倒車撞上停放於
    路旁之車牌號碼TF－5753號、C8－6796號自小客車（以上三
    部車輛毀損部分均未據告訴），繼而加速往平等街東向西方
    向逃逸，迄於同日凌晨4時許，丁○○始因受槍傷向警投案
    。嗣於九十四年九月十三日經丁○○同意搜索3M－8427號自
    小客車，起出楊順升失竊之音響音箱一台、汽車喇叭二個，
    丙○○失竊之床墊及枕頭各一個等物（均已發還），始查知
    上情。
三、案經乙○○告訴及臺南縣警察局佳里分局報告臺灣臺南地方
    法院檢察署檢察官偵查起訴。
    理    由
一、本件係經被告當庭表示認罪，而以簡式審判程序加以審理，
    有本院九十五年六月二十六日審判筆錄附卷足憑，則依據刑
    事訴訟法第二百七十三條之二、同法第一百五十九條第二項
    之規定，不適用傳聞法則有關限制證據能力之相關規定，合
    先敘明。
二、上開犯罪事實，有以下證據可證：
  (一)被告之自白；
  (二)證人即臺南縣警察局佳里分局佳里派出所所長乙○○及警員
    陳憲政之證述及職務報告一份；
  (三)被害人楊順升、丙○○及甲○○之證述；
  (四)證人即車牌號碼TF－5753號、C8－6796號自小客車所有人張
    志宏、莊王玉美之證述；
  (五)證人即中興保全公司課長鍾丁祥之證述；
  (六)臺南縣警察局佳里分局佳里派出所勤務分配表；
  (七)贓物認領保管單二紙；
  (八)現場照片二十九張及測繪圖一份。
  (九)佳里綜合醫院乙種診斷證明書一紙；
三、按上訴人於夜間以柴刀將被害人之窗戶毀壞，侵入其住宅行
    竊，應構成於夜間毀越安全設備，侵入住宅竊盜之罪。原判
    決不依刑法第三百二十一條第一項第一、二兩款論科，而僅
    適用第二款處斷，並誤毀越安全設備為毀越門扇，顯有未當
    ，最高法院四十五年台上字第一四四三號判例意旨參照。是
    以，足認窗戶係屬刑法第三百二十一條第一項第二款之安全
    設備。又刑法第三百二十一條第一項第三款攜帶兇器竊盜罪
    ，所稱之兇器，乃依一般社會觀念足以對人之生命、身體、
    安全構成威脅，而具有危險性之「器械」而言（關於「器械
    」一語，參見社會秩序維護法第六十三條第一項第一款「無
    正當理由攜帶具有殺傷力之『器械』」；及本院七十九年臺
    上字第五二五三號判例「螺絲起子為足以殺傷人生命、身體
    之『器械』」用語），而磚塊、石頭乃自然界之物質，尚難
    謂為通常之「器械」，從而持磚塊、石頭砸毀他人車窗竊盜
    部分，尚難論以攜帶兇器竊盜罪，最高法院九十二年度台非
    字第三八號判決意旨參照。揆諸前開判例、判決意旨，被告
    所持以隨手取得之石頭打破窗戶行竊，該石頭即非屬刑法第
    三百二十一條第一項第三款之兇器。核被告所為，就事實欄
    一係各犯如附表所犯法條欄所示之竊盜罪；就事實欄二係犯
    同法第一百三十五條第一項之對於公務員依法執行職務時，
    施強暴罪。被告先後三次竊取如附表所示他人之物之行為，
    時間緊接，觸犯犯罪構成要件相同之罪名，係基於概括犯意
    而為，應依連續犯之規定論以一罪，即連續毀越牆垣、安全
    設備竊盜罪，並加重其刑。被告所犯毀越牆垣、安全設備竊
    盜罪與對於公務員依法執行職務時，施強暴罪間，犯意各別
    ，罪名互異，應予分論併罰。爰審酌被告之犯罪動機、目的
    、生活狀況、智識程度、被害人所受之損害，及被告犯罪後
    坦承犯行，態度良好等一切情狀，各量處如主文所示之刑，
    並定其應執行刑，以資懲儆。扣案之鉗子、榔頭、壓力剪、
    尖嘴鉗、螺絲起子、Ｔ字起子、輪胎扳手等物，雖為警方於
    被告之車輛中搜索而得，惟無證據證明係為被告持供犯罪所
    用或預備之物，且非屬違禁物，爰不予宣告沒收，併此敘明
    。
四、公訴意旨另以：丁○○於上開時、地，為所長乙○○駕駛其
    所有車牌號碼3M－9688號自小客車上前擋在前開自小客車後
    方，並下車至3M－8427號自小客車駕駛座旁，出示證件表明
    身分後要求丁○○下車受檢，警員陳憲政則在後方戒備；詎
    丁○○竟另行起意，而基於身體人身體之犯意，明知警員在
    其所駕車輛旁及後方，竟加速倒車衝撞警員及3M－9688 號
    自小客車，致乙○○之右腳腳掌為車輛左前輪輾過，因而受
    有右側足部及腳踝輾壓傷之傷害，因認被告丁○○涉有刑法
    第二百七十七條第一項之傷害罪嫌。惟按告訴乃論之罪，告
    訴人於第一審辯論終結前得撤回其告訴；又告訴經撤回者，
    應諭知不受理之判決，並得不經言詞辯論為之，刑事訴訟法
    第二百三十八條第一項、第三百零三條第三款及第三百零七
    條分別定有明文。查本件告訴人即所長乙○○告訴被告丁○○傷害案件，本院認係觸犯刑法第二百七十七條第一項之傷
    害罪，依同法第二百八十七條本文之規定，屬於告訴乃論之
    罪。茲告訴人乙○○與被告就傷害部分已成立和解，告訴人
    並撤回傷害部分之告訴，有和解書及撤回告訴狀各一份可稽
    ，惟此傷害部分與前揭論罪科刑之對於公務員依法執行職務
    時，施強暴罪間，為一行為觸犯構成要件不同之數罪名，為
    想像競合犯，屬裁判上之一罪，爰不另為不受理之諭知。
據上論斷，應依刑事訴訟法第二百七十三條之一第一項、第二百
九十九條第一項前段、第三百十條之二，刑法第五十六條、第三
百二十一條第一項第二款、第一百三十五條第一項、第五十一條
第五款，罰金罰鍰提高標準條例第一條前段，判決如主文。
本案經檢察官戊○○到庭執行職務。
中    華    民    國    95    年    6    月    30    日
                  刑事第八庭  審判長法  官  蘇義洲
                                    法  官  洪士傑
                                    法  官  徐文瑞
以上正本證明與原本無異。
如不服本判決，應於判決送達後十日內向本院提出上訴狀（應附
繕本）。
                                    書記官  李佩珊
中    華    民    國    95    年    7     月    5     日
附錄本案論罪科刑法條全文：
中華民國刑法第320條第1項
  意圖為自己或第三人不法之所有，而竊取他人之動產者，為竊
  盜罪，處 5 年以下有期徒刑、拘役或 500 元以下罰金。
中華民國刑法第135條第1項
  對於公務員依法執行職務時，施強暴脅迫者，處 3 年以下有期
  徒刑、拘役或 300 元以下罰金。
中華民國刑法第277條
  傷害人之身體或健康者，處3年以下有期徒刑、拘役或1千元以
  下罰金。
  犯前項之罪因而致人於死者，處無期徒刑或7年以上有期徒刑；
  致重傷者，處3年以上10年以下有期徒刑。
附表：
  ┌──┬────┬────┬────┬───┬────┬────┐
  │編號│犯罪時間│犯罪地點│竊得財物│被害人│犯罪手法│所犯法條│
  │    │(民國)  │        │        │      │        │(刑法)  │
  ├──┼────┼────┼────┼───┼────┼────┤
  │ 1  │94年7月 │臺南縣佳│汽車音響│楊順升│以石頭擊│第三百二│
  │    │27日上午│里鎮佳東│喇叭二個│      │破窗戶玻│十一條第│
  │    │7時許   │路553號 │、音響音│      │璃侵入竊│一項第二│
  │    │        │中美汽車│箱一個 (│      │取      │款      │
  │    │        │百貨    │約值新臺│      │(毀損部 │        │
  │    │        │        │幣三萬八│      │分未據告│        │
  │    │        │        │千元)   │      │訴)     │        │
  ├──┼────┼────┼────┼───┼────┼────┤
  │ 2  │94年7月 │臺南縣佳│床墊及枕│丙○○│以石頭擊│第三百二│
  │    │27日上午│里鎮佳東│頭各一個│      │破窗戶玻│十一條第│
  │    │6時30分 │路443號 │        │      │璃侵入竊│一項第二│
  │    │許      │滿庭芳寢│        │      │取      │款      │
  │    │        │具店    │        │      │(毀損部 │        │
  │    │        │        │        │      │分未據告│        │
  │    │        │        │        │      │訴)     │        │
  ├──┼────┼────┼────┼───┼────┼────┤
  │ 3  │94年8月5│臺南縣佳│洋酒10瓶│甲○○│翻越圍牆│第三百二│
  │    │日上午8 │里鎮安西│、洋煙6 │      │侵入店內│一條第一│
  │    │時許    │里120之2│條、擴大│      │之販賣部│項第二款│
  │    │        │號鑽石年│器1個   │      │竊取    │        │
  │    │        │華  KTV │        │      │        │        │
  └──┴────┴────┴────┴───┴────┴────┘


司法院資訊處製作；財團法人民間司法改革基金會備份。
